臺灣嘉義地方法院刑事判決
109年度易字第576號
                                      110年度易字第78號
公  訴  人  臺灣嘉義地方檢察署檢察官
被      告  陳俊銘



            林世宗




上列被告等因竊盜案件，經檢察官提起公訴（109年度偵字第335
5號）及追加起訴（109年度偵緝字第373號），被告於本院準備
程序中，就被訴事實為有罪之陳述，經本院裁定改依簡式審判程
序審理，判決如下：
    主  文
陳俊銘共同犯毀壞門扇侵入住宅竊盜罪，累犯，處有期徒刑玖月
。扣案之頭燈壹個，沒收。
林世宗共同犯毀壞門扇侵入住宅竊盜罪，累犯，處有期徒刑柒月
。
    犯 罪 事 實
一、陳俊銘因經常路過黃聰明位在嘉義縣○○鄉○○村○○○00號住處
    ，竟心生歹念謀議行竊，而與林世宗共同意圖為自己不法之
    所有，基於竊盜之犯意聯絡，於民國108年11月20日晚上9時
    許，由林世宗駕駛車號000-0000號自用小客車搭載陳俊銘，
    於抵達上址附近墓園停妥後，利用夜間四下無人之機會，一
    同步行至該址後門並以不詳方式破壞開啟後，侵入其內並以
    徒手竊取黃聰明所有之木盒、木頭藝品、檜木桌等物，再將
    該屋鋁窗拆卸，以便利搬運大型贓物到屋外，至於木藝品等
    物則裝於現場撿拾之手提袋內，過程中陳俊銘則使用其所有
    之頭燈以供照明。後因陳俊銘發覺附近有人持手電筒勘查，
    為避免當場人贓俱獲，遂將頭燈、手提袋和其內已竊得之木
    藝品等物先遺留在房屋南側草叢圍牆邊，兩人再從前門離去
    ，步行返回附近陳俊銘位在中埔鄉裕民村之住處。迨至翌日
    上午8時30分許，陳俊銘駕駛車號000-0000號自用小客車搭
    載林世宗欲前往上址將前開財物帶走，卻發覺該處後門已有
    人在除草，其等只好打消念頭，陳俊銘則讓林世宗下車駕駛
    其前晚停放在墓園之小客車，兩人再各自駕車離去。嗣經黃
    聰明所僱請之員工劉健松在上址修剪花木時查覺有異，經警
    據報前往處理，始循線查悉上情。
二、案經嘉義縣警察局中埔分局報告臺灣嘉義地方檢察署檢察官
    偵查起訴。
    理  由
一、程序部分：
    按檢察官代表國家提起公訴，依檢察一體原則，到庭實行公
    訴之檢察官如發現起訴書認事用法有明顯錯誤，亦非不得本
    於自己確信之法律見解，於論告時變更起訴之法條，或於不
    影響基本事實同一之情形下，更正或補充原起訴之事實（最
    高法院100年度台上字第4920號判決意旨可資參照）。就被
    告陳俊銘、林世宗所涉本案竊盜之犯罪手段、竊取財物內容
    及論罪法條等情，業經檢察官當庭更正並補充如犯罪事實欄
    所示（109易576卷《下稱本院卷》第402-406頁），核檢察官
    上開更正之事實，與原起訴書及追加起訴書所載之基本事實
    同一，是上開更正於法自無不合，合先敘明。
二、認定犯罪事實所憑之證據及理由：
    上揭犯罪事實，業據被告陳俊銘、林世宗於本院簡式審判程
    序中均坦承不諱，核與證人即被害人黃聰明、證人朱本源於
    警詢及偵訊之證述情節相符（警0000000000卷《下稱警卷》第
    30-32、36-37頁、偵緝卷第77、93-96頁），復有路口監視
    器影像翻拍照片（警卷第64-71頁）、嘉義縣警察局鑑識科
    刑案現場勘察報告(含現場勘察報告、現場影像、現場平面
    示意圖、勘察採證同意書、證物清單、採驗紀錄表、刑事警
    察局鑑定書《警卷第72-133頁》)、嘉義縣警察局109年1月15
    日嘉縣警鑑字第1090003017號函暨檢附資料及車輛詳細資料
    報表在卷可按（警卷第187-189、198-199頁），足認被告具
    任意性之自白與事實相符，本案事證明確，被告2 人所為竊
    盜犯行，堪以認定，自應依法予以論罪科刑。
三、論罪科刑：
（一）論罪：
　　1.按所謂住宅，祗須為人所居住之處所為已足，不以行竊時
      必有人住居為必要（最高法院83年台上字第3898號判決意
      旨參照）。經查，被害人黃聰明雖未經常居住在案發地，
      但現場內部擺設有茶几、木桌、沙發、電視、冰箱等家具
      （警卷第76-80頁），顯為供人居住之住宅無疑。再者，
      現場鑰匙僅被害人擁有，事後門鎖已遭破壞等情，業據被
      害人供述明確（警卷第31頁、偵緝卷第94頁），堪認被告
      等人係以毀壞門鎖方式進入行竊。
　　2.又竊盜罪未遂既遂之區別，以所竊之物，已否移入自己支
      配之下為標準，如已著手實行竊取，而未脫離他人管有或
      尚未移入自己支配之下，均為未遂，倘已將他人管有之物
      ，以偷竊之方法，移入自己支配之下，即為既遂（最高法
      院69年台上字第2523號判決意旨參照）。本案被告已將木
      藝品等物竊取置於手提袋內一情，業如前述，足見被告已
      將該物移入自己之實力支配之下，縱未能將該物帶走即逃
      離現場，依前開最高法院判決意旨，仍無解於其竊盜既遂
      之罪。是核被告陳俊銘、林世宗所為，均係犯刑法第321 
      條第1 項第1、2 款之侵入住宅及毀壞門扇竊盜罪。起訴
      意旨認被告2人係犯刑法第321 條第2項、第1 項第1、2 
      款之侵入住宅及毀壞門扇竊盜未遂罪，容有誤會，惟其基
      本社會事實及罪名均相同，僅行為態樣有既、未遂之分，
      故無庸變更起訴法條（最高法院87年度台上字第3234號判
      決意旨參照），且檢察官亦當庭更正為既遂罪名（本院卷
      第402-406頁），自無礙於被告之防禦權，附此敘明。
（二）共同正犯：被告陳俊銘、林世宗就本件犯行，有犯意聯絡
      及行為分擔，應論以共同正犯。　
（三）累犯：被告陳俊銘前因違反毒品危害防制條例案件，經法
      院判處罪刑確定後，復經本院以107年度聲字第1204號裁
      定應執行有期徒刑6月確定，於108 年9月17日執行完畢。
      被告林世宗前因違反毒品危害防制條例案件，經法院判處
      罪刑確定後，復經本院以106年度聲字第457號裁定應執行
      有期徒刑2年確定，於108 年1 月19 日縮短刑期假釋出監
      付保護管束，於108 年6 月24日保護管束期滿，假釋未經
      撤銷，所餘之刑視為執行完畢。上開情形有臺灣高等法院
      被告前案紀錄表在卷可查，其等受有期徒刑之執行完畢後
      5 年內，故意再犯本件有期徒刑以上之罪，均為累犯。至
      於累犯是否應加重本刑，司法院大法官會議釋字第775號
      解釋係表示「除個案應量處最低法定刑、又無法適用刑法
      第59條在內減輕規定之情形時，法院才應依本解釋意旨裁
      量不予加重最低本刑」（最高法院109年度台上字第4491
      號、109年度台非字第139號、第170號判決參照）。因此
      ，倘若法院依個案犯罪情節，認並無應量處最低法定刑之
      情形，即應回歸刑法累犯規定加重本刑。就被告本案竊盜
      之犯罪內容以觀，尚難認有應予從寬量處最低法定刑，否
      則即屬過苛之情事，自應依刑法第47條第1項規定加重本
      刑。
（四）量刑：爰以行為人之責任為基礎，審酌被告陳俊銘、林世
      宗正值壯年，不思循正當途徑賺取金錢，竟於深夜破壞他
      人門鎖侵入住宅竊取財物，不但嚴重危害居家安寧，亦不
      尊重被害人財產權益，行為實值非難。參酌被告陳俊銘在
      本案係提議行竊及攜帶作案工具頭燈之主謀，而被告林世
      宗則是配合角色之犯罪參與程度及行為分工。另考量被告
      陳俊銘初始否認犯行，並於審理時無故未到庭而遭到通緝
      ，浪費司法資源，直到審理期日才坦承犯行，犯後態度難
      謂良好；至於被告林世宗則自始坦承犯行，態度尚可。斟
      酌被告2人竊取財物價值非鉅，且未攜離現場，犯罪所生
      損害不至擴大，兼衡被告陳俊銘前有多次竊盜罪之前科素
      行，被告林世宗則有槍砲彈藥刀械管制條例及毒品危害防
      制條例等前科紀錄（上述作為累犯基礎事實之前科，不再
      重複評價），以及被告陳俊銘自述國中畢業之智識程度、
      與現任配偶育有1子、另案服刑前從事木工、月薪新臺幣
      （下同）3、4萬 元；被告林世宗自述國中肄業之智識程
      度、已婚育有2子、另案服刑前擔任貨車駕駛、月薪5萬元
      之家庭經濟狀況（本院卷第414頁）等一切情狀，分別量
      處如主文所示之刑，以示懲儆。　
四、沒收：扣案之頭燈1個，係供本案犯罪所用之物且屬被告陳
    俊銘所有，業據被告陳俊銘供承在卷（本院卷第231頁），
    爰依刑法第38條第2項前段之規定，在被告陳俊銘主文項下
    宣告沒收。
據上論斷，應依刑事訴訟法第273 條之1 第1 項、第299 條第1
項前段，刑法第321 條第1 項第1款、第2 款、第28條、第47條
第1 項、第38條第2項，判決如主文。
本案經檢察官廖俊豪、呂雅純提起公訴，檢察官謝雯璣到庭執行
職務。
中　　華　　民　　國　　110 　年　　5 　　月　　4 　　日
                  刑事第七庭    法　官　洪裕翔
以上正本證明與原本無異。
如不服本判決應於收受判決後20日內向本院提出上訴書狀，並應
敘述具體理由；其未敘述上訴理由者，應於上訴期間屆滿後20日
內向本院補提理由書（均須按他造當事人之人數附繕本）「切勿
逕送上級法院」。告訴人或被害人如對於本判決不服者，應具備
理由請求檢察官上訴，其上訴期間之計算係以檢察官收受判決正
本之日期為準。
中　　華　　民　　國　　110 　年　　5 　　月　　4 　　日
                                書記官　李佳惠
附錄論罪科刑法條：
中華民國刑法第321條
犯前條第1項、第2項之罪而有下列情形之一者，處6月以上5年以
下有期徒刑，得併科50萬元以下罰金：
一、侵入住宅或有人居住之建築物、船艦或隱匿其內而犯之。
二、毀越門窗、牆垣或其他安全設備而犯之。
三、攜帶兇器而犯之。
四、結夥三人以上而犯之。
五、乘火災、水災或其他災害之際而犯之。
六、在車站、港埠、航空站或其他供水、陸、空公眾運輸之舟、
    車、航空機內而犯之。
前項之未遂犯罰之。